【裁判字號】    90,上易,733
【裁判日期】    900809
【裁判案由】    毀損
【裁判全文】
臺灣高等法院臺南分院刑事判決             九十年度上易字第七三三號      Ｃ
      上  訴  人
      即  被  告  甲  ○  ○
右上訴人因毀損案件，不服臺灣嘉義地方法院九十年度易字第二四七號中華民國九十
年四月九日第一審判決（起訴案號：臺灣嘉義地方法院檢察署九十年度偵字第四五號
），提起上訴，本院判決如左：
      主      文
上訴駁回。
      事      實
一、甲○○因經營礦泉水生意而收取一張以張漢倫為發票人名義支票，嗣經提示未獲
    付款，甲○○乃認該筆債務應由張漢倫清償，惟張漢倫以該支票係由他人所盜用
    名義簽發而拒絕付款，甲○○乃於民國八十九年十二月九日下午四時三十分許，
    夥同不詳姓名之成年男子三人，駕駛車牌號碼ＴＱ－四二八七號自小客車至張漢
    倫位於嘉義縣番路鄉新福村下宅仔三十號之住處，該屋為張漢倫之父乙○○所有
    ，甲○○隨即打行動電話聯絡當時並未在家中之張漢倫，要求張漢倫出面處理財
    務糾紛，張漢倫因告知該支票係遭人盜用而不願付款等語，甲○○竟心生不滿，
    隨即與同行之不詳姓名成年男子三人，基於毀損之共同犯意聯絡，聯手手持石頭
    搗毀張漢倫住處乙○○所有之大門玻璃一片及停在屋旁為張漢倫之母丁○○所有
    之車號Ｃ二－○八四八號自小客車前後二片擋風玻璃，足以生損害於乙○○及丁○○。
二、案經乙○○、丁○○訴由嘉義市警察局第二分局報告臺灣嘉義地方法院檢察署檢
    察官偵查起訴。
      理      由
一、訊據上訴人即被告甲○○坦承駕駛車牌號碼ＴＱ－四二八七號自小客車至張漢倫
    住處找張漢倫要債不在，其有打電話給張漢倫回來等情，惟否認有毀損之犯行，
    辯稱：當天只有其一個人前往，其當時在張漢倫住處敲門很久，都沒有人應門，
    證人即告訴人乙○○、蔡麗雪之女兒丙○○怎麼可能在樓上，其並未損毀上開物
    品云云。經查：右揭事實，業據證人即當時洽在家中目擊之張漢倫之妹丙○○於
    警訊、原審調查時及本院調查時證述明確，而證人張漢倫於原審審理時亦證稱：
    當天（八十九年十二月九日）下午四、五時許，被告打行動電話給其要向其討錢
    ，但因被告所指以其名義簽發之支票係林玉書所偽造，其已經另外告他偽造有價
    證券，其即向被告說明，被告即將電話交予某不明男子接聽要其回去，口氣很不
    好，狀似流氓，其告訴被告立即回去處理，過十餘分鐘後，即接到證人丙○○電
    話聯絡稱家裡車子、門被砸毀等情，經核與目擊證人丙○○所證述情節相吻合，
    復有現場照片五張附於警卷可稽，被告所辯，顯係卸責之語，不足採信，事證明
    確，被告犯行堪以認定。
二、核被告所為，係犯刑法第三百五十四條之毀損罪；被告與不詳姓名之成年男子三
    人，就上開毀損犯行，有犯意聯絡及行為分擔，皆為共同正犯。被告一行為毀損
    乙○○、丁○○所有之物品，係一行為觸犯二毀損罪，為想像競合犯，應依刑法
    第五十五條規定論以毀損罪一罪。
三、原審以被告罪證明確，適用刑法第二十八條、第三百五十四條、第五十五條、第
    四十一條第一項前段、罰金罰鍰提高標準條例第一條前段、第二條之規定，並審
    酌被告犯罪之動機、目的、手段，犯罪時所受之刺激及其品性、生活狀況、智識
    程度、犯罪所生之損害及犯罪後態度等一切情狀，判處被告有期徒刑四月，如易
    科罰金，以三百元折算一日，認事用法並無違誤，量刑及易科罰金折算標準之諭
    知亦妥適。被告上訴否認毀損犯行，為無理由，應予駁回。
據上論結，應依刑事訴訟法第三百六十八條，判決如主文。
本案經檢察官李傳來到庭執行職務。
中    華    民    國      九十      年      八      月      九          日
                                  臺灣高等法院臺南分院刑事第二庭
                                      審判長法官  游    明    仁
                                            法官  林    永    茂
                                            法官  陳    清    溪
右正本證明與原本無異。
不得上訴。
                                      法院書記官  嚴    巧    花
中    華    民    國      九十      年      八      月     十           日
附錄法條：
刑法第三百五十四條：毀棄、損壞前二條以外之他人之物或致令不堪用，足以生損害
                    於公眾或他人者，處二年以下有期徒刑、拘役或五百元以下罰
                    金。


司法院資訊處製作；財團法人民間司法改革基金會備份。
